臺灣高等法院臺中分院刑事判決　　　　94年度上易字第1052號
上　訴　人
即　被　告　甲○○
上列上訴人因毒品危害防制條例案件，不服臺灣彰化地方法院94年
度易字第436號中華民國94年6月13日第一審判決（起訴案號：臺灣
彰化地方法院檢察署94年度毒偵字第681、1221號），提起上訴，
並經臺灣彰化地方法院檢察署檢察官移送本院併案審理（94年度毒
偵字第3945號），本院判決如下：
    主  文
原判決撤銷。
甲○○連續施用第二級毒品，累犯，處有期徒刑壹年。
    事  實
一、甲○○前有多次施用毒品之前科，於民國89年3月30日，因
    施用第1、2級毒品，經原審法院分別判處有期徒刑8月、4月
    ，定應執行刑為有期徒刑10月確定，同年10月23日，另因施
    用第2級毒品，經原審法院判處有期徒刑7月確定，上開案件
    經接續執行後，於91年2月1日假釋出獄，惟於假釋期間，又
    因施用第2級毒品，經原審法院於91年6月16日判處有期徒刑
    9 月確定，並撤銷前開假釋，所餘殘刑與上揭9月有期徒刑
    接續執行，甫於93年4月30日執行完畢。又其於91年間，曾
    因施用毒品案件，經原審法院裁定送強制戒治後，於92年4
    月29日執行完畢釋放。詎其仍不知悔改，於前開強制戒治處
    分執行完畢釋放後5年內，復基於施用第2級毒品甲基安非他
    命之概括犯意，先後於93年12月30日或其前4日內某時、94
    年1月19日或其前4日內某時及94年4月4日或其前4日內某時
    ，分別在不詳處所，以不詳方式，連續施用第2級毒品甲基
    安非他命3次。嗣於93年12月30日上午11時50分許，在彰化
    縣芳苑鄉○○村○○路○段176號前，為警盤查後，經甲○○
    之同意後採其尿液送驗，發現呈甲基安非他命陽性反應；再
    於94年1月19日上午11時5分許，在彰化縣芳苑鄉○○村○○
    路○段，為警盤查後，經甲○○之同意後採其尿液送驗，亦
    發現其尿液呈甲基安非他命陽性反應；又於94年4月4日下午
    4時25分許，經警通知甲○○採尿送驗後，結果仍呈甲基安
    非他命陽性反應，始查悉上情。
二、案經彰化縣警察局二林分局報請臺灣彰化地方法院檢察署檢
    察官偵查起訴及移送併辦。
    理  由
一、訊據被告甲○○矢口否認有何施用甲基安非他命之犯行，辯
    稱伊尿液檢驗出甲基安非他命陽性反應，可能係因服用藥物
    所致，伊沒有吸毒云云。惟查，被告於93年12月30日上午11
    時50分許及94年1月19日上午11時5分許，2次經被告同意後
    所採集之尿液，先後送彰化縣衛生局檢驗結果，均呈甲基安
    非他命陽性反應，此有彰化縣警察局二林分局委託檢驗尿液
    代號與真實姓名對照認證表2紙及彰化縣衛生局94年1月10日
    、同年2月5日出具之煙毒尿液檢驗成績書各1紙等附卷可稽
    ；嗣於偵查中，檢察官再將前開尿液送請詮昕科技股份有限
    公司（下稱詮昕公司）以氣相層析質譜儀法（GC\MS）進行
    複驗，結果仍呈甲基安非他命陽性反應，有詮昕公司於94年
    4 月4日出具之濫用藥物尿液檢驗報告2紙在卷可憑。再者，
    被告於94年4月4日下午4時25分許，經其同意後所採集之尿
    液，經警送請詮昕公司以氣相層析質譜儀法（GC\MS）進行
    複驗，結果呈甲基安非他命陽性反應，此有彰化縣警察局二
    林分局毒品人口到場採尿名冊及詮昕公司於94年4月12日出
    具之濫用藥物尿液檢驗報告各1紙附卷足按。按氣相層析質
    譜儀法乃目前就藥物篩檢結果必須進一步確認時所最常採用
    之確認方法，在良好的操作條件下，以氣相層析質譜儀作藥
    物及其代謝物之定性及定量分析，幾乎不會有偽陽性反應產
    生，而被告前揭尿液，經以該種檢驗方法為複驗確認後，其
    尿液仍呈甲基安非他命陽性反應，再參以甲基安非他命經施
    用後約百分之七十於24小時內自尿中排出，約百分之九十於
    96 小時內自尿中排出，因此尿液中可檢測出甲基安非他命
    陽性反應，其最長之時間不會超過96小時等情，則被告於93
    年12 月30日、94年1月19日、94年4月4日採尿前回溯96小時
    內之某時，分別有施用第2級毒品甲基安非他命之犯行，足
    可認定。至被告辯稱其可能係因施用藥物所致云云，並提出
    洪宗鄰醫院診斷證明書一紙為證。惟依該紙診斷證明書所載
    ，被告係於94年5月24日因左肘陳舊性骨折至該醫院診療。
    復經本院向該醫院函查被告以往在該醫院之就診紀錄及服藥
    情形，據覆被告係於94年5月24日前去門診，當天所開立之
    藥物並無安非他命或甲基安非他命之成分乙節，有該醫院94
    年8月29 日94洪醫字第0064號函暨所附被告之病歷影本各一
    份在卷可按，顯見被告係於前開三次採尿之後，始至該醫院
    門診，且該醫院所開予被告之藥物並無安非他命或甲基安非
    他命之成分，尚難採為有利於被告之認定。此外，被告就其
    於上開各次採尿時點，究施用何種藥物，始終未能提出確切
    證據供本院調查，是其辯詞，應僅係卸責之詞，核無足採信
    。又被告前於91年間，曾因施用毒品案件，經裁原審法院定
    送強制戒治後，於92年4月29日執行完畢釋放，有臺灣高等
    法院被告全國前案紀錄表及臺灣彰化地方法院檢察署刑案資
    料查註紀錄表等在卷可佐，被告於前案施用毒品經強制戒治
    期滿釋放後，5年內再犯毒品危害防制條例第10條之罪，其
    事證明確，自應依法論科。
二、核被告所為，係犯毒品危害防制條例第10條第2項之施用第
    2級毒品罪。被告於施用前持有第2級毒品甲基安非他命之低
    度行為，應為其施用之高度行為所吸收，不另論罪。被告先
    後3次犯行，時間緊接，顯係基於概括之犯意，觸犯構成要
    件相同之罪名，應依連續犯論以一罪，並加重其刑。檢察官
    雖僅就被告於93年12月30日或其前4日內某時及94年1月19日
    之施用第2級毒品安非他命犯行起訴，然被告於前開時日以
    外之施用第2級毒品犯行，與前開經起訴論罪部分，有連續
    犯之裁判上一罪關係，自為本件起訴效力所及，且經檢察官
    移送併案審理，本院自得併予審究。又被告前於89年3月30
    日，因施用第1、2級毒品，經原審法院分別判處有期徒刑8
    月、4月，定應執行刑為有期徒刑10月確定，同年10月23日
    ，另因施用第2級毒品，經原審法院判處有期徒刑7月確定，
    上開案件經接續執行後，於91年2月1日假釋出獄，惟於假釋
    期間，又因施用第2級毒品，經原審法院於91年6月16日判處
    有期徒刑9月確定，並撤銷前開假釋，所餘殘刑與上揭9月有
    期徒刑接續執行，甫於93年4月30日執行完畢，有前揭臺灣
    高等法院被告全國前案紀錄表及臺灣彰化地方法院檢察署刑
    案資料查註紀錄表等在卷可憑，其受此有期徒刑執行完畢後
    ，5年以內再犯有期徒刑以上之罪，應依累犯規定遞加重其
    刑。
三、原審判決對被告論罪科刑，固非無見，惟原審法院就被告於
    94年4月4日或其前4日內某時之施用安非他命犯行未及併予
    審理，尚難稱妥適。被告提起上訴，以其尿液檢驗出甲基安
    非他命陽性反應，可能係因服用藥物所致，其沒有吸毒云云
    ，固無理由，應予駁回，惟原審判決既有前開可議之處，自
    仍應由本院將原審判決予以撤銷改判。爰審酌被告前有多次
    施用毒品之前科，顯缺乏斷絕毒癮之決心，有接受相當期間
    監禁教化之必要，及其施用毒品之期間、次數暨犯後不知悔
    改猶飾詞狡卸等一切情狀，量處如主文第二項所示之刑，以
    資懲儆。
據上論結，應依刑事訴訟法第369條第1項前段、第364條、第299
條第1項前段，毒品危害防制條例第10條第2項，刑法第11條前段、
第56條、第47條，判決如主文。
本案經檢察官乙○○到庭執行職務。
中　　華　　民　　國　　94　　年　　10　　月　　17　　日
               刑事第七庭　審判長法　官　林　榮　龍
                                 法　官　林　宜　民
                                 法　官　許　秀　芬
上列正本證明與原本無異。
不得上訴。
                                 書記官　　瑞　芳
中　　華　　民　　國　　94　　年　　10　　月　　18　　日
毒品危害防制條例第10條第2項：
施用第二級毒品者，處 3 年以下有期徒刑。
　　　　　　　　　　　　　　　　　　　　　　　　　　　Ｆ
